【裁判字號】    97,訴,1962
【裁判日期】    980306
【裁判案由】    毒品危害防制條例
【裁判全文】
臺灣基隆地方法院刑事判決        97年度訴字第1962號
公  訴  人  臺灣基隆地方法院檢察署檢察官
被      告  甲○○
上列被告因毒品危害防制條例案件，經檢察官提起公訴（97年度
毒偵字第2972號），並經本院合議庭裁定由受命法官獨任進行簡
式審判程序，判決如下：
    主      文
甲○○施用第一級毒品，累犯，處有期徒刑捌月。
    事實及理由
一、本件犯罪事實應補充：「甲○○於民國97年9月10日23時許
    ，在基隆市○○街125號之4住處內，將第一、二級毒品海洛
    因、甲基安非他命混合置入針筒內摻水後注射手臂之方式，
    施用第一、二級毒品海洛因、甲基安非他命1次（起訴書誤
    載97年9月10日23時許，在其基隆市○○街125號之4住處內
    ，施用第一級毒品海洛因1次。另基於施用第二級毒品甲基
    安非他命之犯意，於97年9月11日12時40分許為警採尿前回
    溯4日內，在不詳地點，施用第二級毒品甲基安非他命1次，
    此部分業據蒞庭檢察官當庭更正）。」、證據應補充：「被
    告於本院準備程序及審判程序之自白。」、應適用之法條應
    補充：「被告持有第一、二級毒品海洛因、甲基安非他命係
    供施用，其持有之低度行為均為施用之高度行為所吸收，均
    不另論罪。其以一施用行為同時施打第一、二級毒品海洛因
    、甲基安非他命，係以一施用行為同時觸犯施用第一、二級
    毒品罪名，為想像競合犯，起訴書誤認係屬犯意各別，罪名
    互異之分論併罰關係，尚有誤會，附此說明。」外，餘均引
    用如附件檢察官起訴書之記載。
二、據上論斷，應依刑事訴訟法第273條之1第1項、第284條之1
    、第299條第1項前段、第310條之2、第454條第2項，毒品危
    害防制條例第10條第1項、第23條第2項，刑法第11條前段、
    第47條第1項、第55條，判決如主文。
本案經檢察官乙○○到庭執行職務。
中    華    民    國    98    年    3    月    6    日
                  刑事第四庭法  官    何怡穎
以上正本證明與原本無異。
對於本件判決如有不服，應於收受送達後10日內，向本院提出上
訴書狀，上訴於臺灣高等法院，並按他造當事人之人數附具繕本
。
中    華    民    國    98    年    3    月    6    日
                            書記官    鄭梅君
附錄本案論罪科刑法條：
毒品危害防制條例第10條
施用第一級毒品者，處 6 月以上 5 年以下有期徒刑。
施用第二級毒品者，處 3 年以下有期徒刑。
附件：
臺灣基隆地方法院檢察署檢察官起訴書
                                     97年度毒偵字第2972號
     被      告  甲○○  男  33歲（民國○○年○月○○日生）
                         住基隆市○○區○○街125號之4
                         居基隆市○○區○○街102之2號
                         身分證統一編號：Ｚ000000000號
 上列被告因違反毒品危害防制條例案件，已經偵查終結，認應提
 起公訴，茲將犯罪事實及證據並所犯法條分敘如下：
         犯罪事實
 一、甲○○前因施用毒品案件，經2次觀察、勒戒後，均認無繼
     續施用毒品之傾向，先後於民國88年11月18日及於89年4月
     20日釋放出所，並由本署檢察官分別以88年度毒偵字第729
     號及以89年度毒偵字第171號、89年度偵字第684號、89年度
     偵字第1227號不起訴處分書為不起訴處分確定。復因施用第
     一級、第二級毒品案件，經送強制戒治後，於92年1月22日
     期滿執行完畢，並由臺灣基隆地方法院以90年度訴字第125
     號判決判處應執行有期徒刑1年確定，於93年1月4日執行完
     畢。再因施用第一級、第二級毒品案件，經同法院以93年度
     訴字第282號判決判處應執行有期徒刑1年7月確定，於95年4
     月21日執行完畢。又因施用第一級毒品案件，經臺灣基隆地
     方法院以96年訴字第83號判決判處有期徒刑7月確定；與其
     另涉之竊盜、搶奪等案件，分別經減刑後，合併定應執行有
     期徒刑6月，甫於97年1月11日執行完畢。
 二、詎其猶不知悔改，復基於施用第一級毒品海洛因之犯意，於
     97年9月10日23時許，在其基隆市○○街125號之4住處內，
     施用第一級毒品海洛因1次。另基於施用第二級毒品甲基安
     非他命之犯意，於97年9月11日12時40分許為警採尿前回溯4
     日內，在不詳地點，施用第二級毒品甲基安非他命1次。嗣
     於97年9月11日12時10分許，在基隆市中山區○○○路113巷
     口前為警另案緝獲，經其同意採集尿液送驗，結果呈安非他
     命、甲基安非他命、嗎啡及可待因陽性反應，始悉上情。
 二、案經基隆市警察局第一分局報告偵辦。
         證據並所犯法條
 一、本件被告甲○○經合法傳喚未到。惟查，其為警查獲後所採
     集之尿液檢體，經送台灣尖端先進生技醫藥股份有限公司以
     酵素免疫分析法為初步篩檢，並以氣相層析質譜儀法為確認
     檢驗之結果，呈安非他命、甲基安非他命、嗎啡及可待因陽
     性反應乙情，有上開公司濫用藥物檢驗報告乙紙附卷可稽，
     本件事證明確，被告犯嫌堪予認定。
 二、核被告所為，係犯毒品危害防制條例第10條第1項之施用第
     一級毒品罪嫌及同條第2項之施用第二級毒品罪嫌。被告所
     犯上開二罪間，犯意各別，罪名互異，請分論併罰。被告於
     受有期徒刑之執行完畢後，5年內再犯有期徒刑以上之本罪
     ，為累犯，請依刑法第47條第1項規定加重其刑。
 三、依刑事訴訟法第251條第1項提起公訴。
     此致
 臺灣基隆地方法院
 中    華    民    國    97    年    12    月    10    日
                               檢察官  翁  春  鈴
 本件正本證明與原本無異
 中    華    民    國    97    年    12    月    18    日
                               書記官  洪  欣  悅
 附錄所犯法條：
 毒品危害防制條例第10條第1項、第2項
     施用第一級毒品者，處 6 月以上 5 年以下有期徒刑。
     施用第二級毒品者，處 3 年以下有期徒刑。


司法院資訊處製作；財團法人民間司法改革基金會備份。
